【裁判字號】    91,訴,1004
【裁判日期】    920327
【裁判案由】    違反著作權法
【裁判全文】
臺灣高雄地方法院刑事判決                          九十一年訴字第一○○四號
    公  訴  人  臺灣高雄地方法院檢察署檢察官
    被      告  己○○
                戊○○
右列被告等因違反著作權法案件，經檢察官提起公訴（九十一年度偵字第二四一二號
），本院判決如左：
    主  文
己○○、戊○○共同連續意圖出租而擅自以重製之方法侵害他人之著作財產權，己○○累犯，處有期徒刑捌月；戊○○處有期徒刑柒月，緩刑參年。
扣案重製之視聽著作光碟片「衝出封鎖線」肆部、「魔戒首部曲」參部、「決戰猩球
」貳部、「尖峰時刻二」壹部、出租片子紀錄簿、訂購簿、記事簿各壹本及燒錄器壹
台均沒收。
    事  實
一、己○○前曾於民國八十四年十二月間因詐欺案件，經臺灣高等法院台南分院判處
    有期徒刑一年確定，於八十七年十月二十一日執行完畢，仍不知悔改。己○○係
    位在高雄市三民區○○○路四十九號「新世代光碟館」之實際負責人（登記名義
    負責人為乙○○），其明知「衝出封鎖線」、「魔戒首部曲」、「決戰猩球」、
    「尖峰時刻二」等視聽著作光碟片係得利影視股份有限公司（下稱得利公司）享
    有著作財產權之物，竟意圖供出租之用且基於概括之犯意，連續於九十一年一月
    初起，僱用有犯意聯絡之戊○○，以每燒錄一片可獲得新臺幣（下同）十元之代
    價，由戊○○以自備之燒錄器，將己○○所交付由得利公司授權，或未經該公司
    授權之光碟片予以燒錄重製後，置放在「新世代光碟館」內或ＺＡＱ─九一八號
    輕機車置物箱處，再以每片六十元之價格，出租予不特定客人營利。嗣於九十一
    年一月二十三日十四時三十分許，經警持搜索票在上址查獲，並扣得重製之視聽
    著作光碟片「衝出封鎖線」四部、「魔戒首部曲」三部、「決戰猩球」二部、「
    尖峰時刻二」一部、出租片子紀錄簿、訂購簿、記事簿各一本及燒錄器一台等物
    。
二、案經被害人得利公司訴請高雄市政府警察局移送臺灣地方法院檢察署檢察官偵查
    起訴。
    理  由
一、右揭事實，訊據被告己○○、戊○○均坦承不諱，核與告訴代理人丁○○指訴之
    情節相符，並有扣案之光碟片「衝出封鎖線」四部、「魔戒首部曲」三部、「決
    戰猩球」二部、「尖峰時刻二」一部、出租片子紀錄簿、訂購簿、記事簿各一本
    及燒錄器一台等物供佐。又上開光碟片均呈裸片包裝，片名另以筆書寫，並無坊
    間合法代理光碟片之外包裝，確係重製之光碟片無訛，業據本院扣取後勘驗屬實
    ，並製有勘驗筆錄在卷可稽（詳見本院九十二年一月十五日訊問筆錄），益證被
    告己○○及戊○○自白之語，洵屬有據，自堪採信。至於被告己○○交付予被告
    戊○○重製光碟片之來源，其中「魔戒首部曲」及「衝出封鎖線」係取自與告訴
    人有授權出租關係之合法代理光碟片，部分係未經授權重製光碟片之事實，除據
    被告己○○、戊○○一致供陳屬實外，且與告訴人及告訴代理人甲○○指陳之情
    節（詳見本院九十一年九月二十六日訊問筆錄），互核一致，足證被告己○○係
    持上開與告訴人具有授權關係之視聽著作光碟片及其他未經授權之重製光碟片，
    交付予被告戊○○燒錄之事實。又前揭扣案之光碟片，係告訴人經專屬授權取得
    著作財產權一情，復有公司執照、營利事業登記證、授權合約書、授權證明書及
    授權同意書等附卷可查，故本案事證已臻明確，被告己○○及戊○○上開犯行均
    堪予認定。
二、被告己○○及戊○○既明知「衝出封鎖線」等視聽著作光碟片，係告訴人得利公
    司享有著作財產權之物，竟共同藉燒錄重製之方式，重製告訴人享有著作財產權
    之物，並由被告己○○以每片六十元之價格，出租予不特定之客人，故核渠等所
    為，均係犯著作權法第九十一條第二項、第八十七條第二款、第九十三條第三款
    之意圖出租而擅自以重製之方法侵害他人之著作財產權罪，及明知為侵害著作權
    之物，意圖營利而交付罪。被告己○○及戊○○就上開犯行間，均有犯意聯絡及
    行為分擔，皆為共同正犯。被告己○○及戊○○自九十一年一月初起至同年一月
    二十三日止所為前揭多次犯行，均時間緊接，行為相同，且所犯為構成要件相同
    之罪，均為連續犯，應依刑法第五十六條之規定，各加重其刑至二分之一。其等
    所犯上開二罪，有方法結果之牽連關係，為牽連犯，應依刑法第五十五條之規定
    ，從一重即著作權法第九十一條第二項之意圖出租而擅自以重製之方法侵害他人
    之著作財產罪處斷。被告己○○前曾於八十四年十二月間因詐欺案件，經臺灣高
    等法院台南分院判處有期徒刑一年確定，於八十七年十月二十一日執行完畢，此
    有臺灣高雄地方法院檢察署刑案資料查註紀錄表及臺灣高等法院被告全國前案紀
    錄表各一份在卷足按，其於有期徒刑之執行完畢後，五年內再犯本件最重本刑為
    有期徒刑以上之刑之罪，為累犯，應依刑法第四十七條之規定，遞加重其刑。爰
    審酌被告己○○、戊○○為一己私利，不知對他人之智慧財產權予以尊重，違反
    國際上普遍強調保護智慧財產權，以期發揚人類精神創作之潮流，惟念及被告己○○部分交付予被告戊○○重製之光碟片來源，係取自經告訴人授權出租之合法
    光碟片，足證其惡性尚非重大；又參以扣案之光碟片僅有九部，數量及所生損害
    非鉅等一切情狀，故各量處如主文所示之刑，藉資懲儆。被告戊○○雖曾於八十
    六年十一間因竊盜案件，經法院判處有期徒刑七月，緩刑三年確定，其緩刑期間
    自八十七年五月三十一日開始計算，至九十年五月三十日期滿，且其緩刑期滿未
    經撤銷之事實，此有上開刑案資料查註紀錄表附卷可參，依刑法第七十六條之規
    定，其前開刑之宣告自應失其效力。本院念其因一時貪慾，為牟蠅頭小利，而為
    本案犯行，且於犯罪後坦承全部犯行，足證其尚有反省檢討之意，經此偵審及刑
    之宣告，信無再犯之虞，故本院認前開對其刑之宣告，以暫不執行為適當，爰併
    予諭知緩刑三年，用啟自新。扣案之重製光碟片「衝出封鎖線」四部、「魔戒首
    部曲」三部、「決戰猩球」二部、「尖峰時刻二」一部、出租片子紀錄簿、訂購
    簿、記事簿各一本及燒錄器一台等物，係分屬被告己○○及戊○○所有，且均屬
    供本件犯罪所用之物，業據渠等供承在卷，爰併依刑法第三十八條第一項第二款
    之規定諭知沒收。
三、移送併辦意旨略以：被告己○○與丙○○基於概括犯意，意圖營利，自九十一年
    五月間起，在高雄市三民區○○○路一○三號經營「繪聲繪影光碟館」，販入並
    出租色情光碟片及未經告訴人日商新力電腦娛樂股份有限公司（下稱日商新力公
    司）授權，擅自重製之「實戰賽車二」等電腦程式著作光碟片共二百九十一片，
    因而認為被告己○○與丙○○上開行為涉犯刑法第二百三十五條第二項之意圖散
    布而持有猥褻物品，及著作權法第九十三條第三款之明知為侵害著作權之物，意
    圖營利而交付罪，且此部分犯行與前開起訴論罪科刑部分犯行，具有裁判上一罪
    關係，故移送併辦到院（九十一年度偵字第一七○四二號、第一九七一二號）。
    訊據被告己○○則堅詞否認有與另案被告丙○○共同販入併案部分扣案之猥褻光
    碟片，及出租告訴人享有著作財產權之電腦程式著作光碟片之犯行。且本院查，
    高雄市政府警察局固曾於九十一年七月十二日十五時四十五分許，在高雄市三民
    區○○○路一○三號「繪聲繪影光碟精品館」扣得猥褻光碟片二百二十七片、猥
    褻光碟目錄一本及告訴人日商新力公司享有著作財產權之「實戰賽車二」等電腦
    程式光碟片二百九十一片。惟該扣案物係另案被告丙○○所有，且係其分別於九
    十一年四、五月間許，向不詳姓名之業務人員販入，業據丙○○於本院審理中證
    陳在卷，且遍查全卷並未見被告己○○與丙○○有共同販入之事證，故併辦部分
    就有關散布猥褻物品罪嫌，自無法與前開起訴論罪犯行間成立想像競合犯、牽連
    犯或連續犯之裁判上一罪關係，從而本院自無從併予審究。另扣案之電腦程式著
    作光碟片，係「繪聲繪影光碟館」之實際負責人丙○○所有，平日置放在該光碟
    館內後方之儲藏室，除經被告己○○及丙○○一致供陳無訛外，且經執行搜索員
    警石漢清於本院審理中到庭結證證及屬實（詳見本院九十二年三月十三日審判筆
    錄），足證扣案之重製電腦程式著作光碟片，並未有陳列之行為，既無陳列之行
    為，益可見被告己○○辯稱並未出租上開光碟片之語非虛，故此部分無法證明被
    告己○○確有出租重製之電腦程式著作光碟片之行為，本院自無從一併審究，從
    而此部分併辦意旨，宜移由公訴人另行偵查卓處，均併此敘明。
據上論斷，應依刑事訴訟法第二百九十九條第一項前段，著作權法第九十一條第二項
、第八十七條第二款、第九十三條第三款，刑法第二十八條、第五十六條、第五十五
條、第四十七條、第七十四條第一款、第三十八條第一項第二款，判決如主文。
中      華      民      國     九十二     年     三     月    二十七    日
                               臺灣高雄地方法院刑事第四庭
                                     法  官    李代昌
右正本證明與原本無異。
如不服本判決，應於判決送達後十日內，向本院提出上訴狀。
                                     書記官    吳月華
中      華      民      國     九十二     年     三     月    二十七    日
附錄本判決論罪科刑適用法條
著作權法第九十一條
擅自以重製之方法侵害他人之著作財產權者，處六月以上三年以下有期徒
刑，得併科新台幣二十萬元以下罰金。
意圖銷售或出租而擅自以重製之方法侵害他人之著作財產權者，處六月以
上五年以下有期徒刑，得併科新台幣三十萬元以下罰金。


司法院資訊處製作；財團法人民間司法改革基金會備份。
